【裁判字號】    99,易,1236
【裁判日期】    990928
【裁判案由】    竊盜
【裁判全文】
臺灣臺南地方法院刑事判決              99年度易字第1236號
公  訴  人  臺灣臺南地方法院檢察署檢察官
被      告  甲○○
            乙○○
上列被告等因竊盜案件，經檢察官提起公訴（99年度偵字第6646
號），被告於準備程序就犯罪事實全部為有罪之陳述，本院經聽
取當事人意見後，裁定本案由受命法官獨任行簡式審判程序並判
決如下：
    主  文
甲○○、乙○○共同攜帶兇器竊盜，共罪，各處有期徒刑陸月
，如易科罰金，均以新臺幣壹仟元折算壹日。扣案鐵槌壹支、鐵
撬壹支、鐵鋸壹把、鋸片片均沒收。各應執行有期徒刑壹年貳
月，如易科罰金，均以新臺幣壹仟元折算壹日。各緩刑貳年，緩
刑期間內均付保護管束，並各向指定之政府機關、政府機構、行
政法人、社區，或其他符合公益目的之機構或團體，提供陸拾小
時之義務勞務。扣案鐵槌壹支、鐵撬壹支、鐵鋸壹把、鋸片參片
均沒收。
    事實及理由
一、按除被告所犯為死刑、無期徒刑、最輕本刑為3年以上有期
    徒刑之罪或高等法院管轄第一審案件者外，於法院行準備程
    序進行中，被告先就被訴事實為有罪之陳述時，審判長得告
    知被告簡式審判程序之旨，並聽取當事人、代理人、辯護人
    及輔佐人之意見後，裁定進行簡式審判程序，刑事訴訟法第
    273條之1第1項及第284條之1分別定有明文。本件被告被訴
    所犯刑法第321條第1項第3款之加重竊盜罪及同法第320條第
    1項之竊盜罪，乃除死刑、無期徒刑、最輕本刑為3年以上有
    期徒刑以外之罪，其於本院就被訴事實為有罪之陳述，經告
    知簡式審判程序之旨，並聽取公訴人、被告之意見後，本院
    認為適宜進行簡式審判程序，依刑事訴訟法第273條之2、第
    159條第2項之規定，不適用傳聞法則有關限制證據能力之相
    關規定；並得依同法第310條之2準用第454條之規定製作略
    式判決書（僅記載「證據名稱」），合先敘明。
二、本件犯罪事實及證據，除(1)犯罪事實欄一第3行至第4行關於
    「由乙○○駕駛車牌號碼8469-WN號自用小貨車」之記載，
    更正為「由甲○○駕駛車牌號碼8469-WN號自用小貨車」；
    證據部分：補充「被告於本院審理時之自白」外，其餘均引
    用起訴書所載（如附件）。
三、論罪科刑
  (一)按攜帶兇器竊盜罪，係以行為人攜帶兇器竊盜為其加重條件
    ，此所謂兇器，其種類並無限制，凡客觀上足對人之生命、
    身體、安全構成威脅，具有危險性之兇器均屬之，且祇須行
    竊時攜帶此種具有危險性之兇器為已足，並不以攜帶之初有
    行兇之意圖為必要（最高法院45年台上字第1443號、79年臺
    上字第5253號判例要旨參照）。查被告2人所為上開3次竊盜
    行為時，所持用之鐵槌1支、鐵撬1支、鐵鋸1把及鋸片3片等
    工具，均係金屬製品，且堪用以拆卸鋁製告示牌、鍍鋅亞管
    、鐵條等金屬物品，足徵其質地相當堅硬、銳利，客觀上應
    屬可供殺傷人生命、身體之器械，顯為具有危險性之兇器至
    明。準此，核被告2人所為係犯刑法第321條第1項第3款之攜
    帶兇器竊盜罪。又被告2人就前開犯行，有犯意聯絡及行為
    分擔，應論以共同正犯。又按如數行為於同時同地或密切接
    近之時地實施，侵害同一之法益，各行為之獨立性極為薄弱
    ，依一般社會觀念，在時間差距上，難以強行分開，在刑法
    評價上，以視為數個舉動之接續施行，合為包括之一行為予
    以評價，較為合理，屬接續犯，為包括之一罪（最高法院86
    年度台上字第3295號判例參照）。是以，刑法上所稱之接續
    犯，必行為人所侵害者為同一法益始該當之。查被告2人先
    後3次竊盜犯行，係在不同時間、地點所違犯，且其所為係
    針對不同之被害人分別起意為之，所侵害者為被害人丙○○
    、臺南縣新市鄉公所、戊○○等3人之個別財產法益，為獨
    立之3次行為，應予分論併罰；是起訴意旨認被告2人先後3
    次竊盜犯行應係接續犯，容有誤會，併此敘明。被告2人先
    後3次竊盜犯行，犯意各別，行為互異，應予分論併罰。
  (二)爰審酌被告甲○○、乙○○2人其正值壯年，四肢健全，竟
    不思憑己力賺取生活所需，為貪圖不法利益，竊取他人物品
    ，無視他人所有權，惡性非輕，惟被告甲○○無前科紀錄，
    另被告乙○○雖於民國69年曾因竊盜案件，經判處罰金200
    元確定，然嗣後未再犯罪，有台灣高等法院被告前案紀錄表
    1份在卷可資佐證，且其犯罪手段尚屬平和，所竊財物均已
    發還被害人，此有贓物認領保管單3紙在卷可按，且被害人
    丙○○、丁○○（即臺南縣新市鄉公所之代理人）於偵查中
    亦均表明願意原諒被告，兼衡渠等智識程度、生活狀況、所
    生危害、被竊物品之價值非高、犯後坦承犯行態度尚佳等一
    切情狀，各量處如主文所示之刑，並分別定其應執行之刑，
    及諭知易科罰金之折算標準，以資懲處。再者，被告2人均
    未曾受有期徒刑以上刑之宣告，已見前述，其因一時思慮未
    周，致罹此罪名，竊盜得手後旋為警查獲，並迭於警偵訊及
    本院審理時坦承犯行，深具悔意，經此次偵審程序應已足促
    其警惕，諒無再犯之虞，本院認上開宣告之刑，以暫不執行
    為適當，爰各宣告緩刑二年，以啟自新。又本院斟酌被告2
    人於本案之犯罪情節，認均有命其提供義務勞務以培養正確
    之法治觀念，並藉由服務社群體認維護公眾安全法益之重要
    性，爰均依刑法第74條第2項第5款之規定，命被告2人向指
    定之政府機關、政府機構、行政法人、社區或其他符合公益
    目的之機構或團體，提供60小時之義務勞務，暨均依刑法第
    93條第1項第2款規定，分別諭知緩刑期內付保護管束。
  (三)另扣案鐵槌1支、鐵撬1支、鐵鋸1把、鋸片3片，為被告乙○
    ○所有，且係供被告甲○○、乙○○犯本件竊盜罪所用之物
    ，爰依刑法第38條第1項第2款為沒收之諭知。
四、據上論斷，依刑事訴訟法第299條第1項前段、第273條之1第
    1項、第310條之2、第454條第2項，刑法第321條第1項第3款
    、第28條、第41條第1項前段、第51條第5款、第74條第1項
    第1款、第2項第5款、第93條第1項第2款、第38條第1項第2
    款，判決如主文。
本案經檢察官王誠到庭執行職務。
中    華    民    國    99    年    9     月    28    日
                  刑事第六庭  法  官  田幸艷
以上正本證明與原本無異。
如不服本判決應於收受本判決後10日內向本院提出上訴書狀，並
應敘述具體理由。其未敘述上訴理由者，應於上訴期間屆滿後20
日內向本院補提理由書狀（均須按他造當事人之人數附繕本）「
切勿逕送上級法院」。
                              書記官  莊文茹
中    華    民    國    99    年    9     月    28    日
附錄本案論罪科刑法條全文：
中華民國刑法第321條（加重竊盜罪）
犯竊盜罪而有左列情形之一者，處 6 月以上、 5 年以下有期徒
刑：
一  於夜間侵入住宅或有人居住之建築物、船艦或隱匿其內而犯
    之者。
二  毀越門扇、牆垣或其他安全設備而犯之者。
三  攜帶兇器而犯之者。
四  結夥三人以上而犯之者。
五  乘火災、水災或其他災害之際而犯之者。
六  在車站或埠頭而犯之者。
前項之未遂犯罰之。

司法院資訊處製作；財團法人民間司法改革基金會備份。
